【裁判字號】    97,交簡上,8
【裁判日期】    970819
【裁判案由】    公共危險
【裁判全文】
臺灣苗栗地方法院刑事判決             97年度交簡上字第8號
上  訴  人  臺灣苗栗地方法院檢察署檢察官
被      告  甲○○
上列上訴人因被告公共危險案件，不服本院苗栗簡易庭中華民國
97年4 月16日97年度苗交簡字第220 號第一審刑事簡易判決（聲
請簡易判決處刑案號：97年度偵字第1352號），提起上訴，本院
管轄之第二審合議庭判決如下：
    主  文
原判決撤銷。
甲○○服用酒類，不能安全駕駛動力交通工具而駕駛，處有期徒
刑伍月，如易科罰金，以新臺幣壹仟元折算壹日。
    事  實
一、甲○○前因酒後駕車公共危險案件，經臺灣桃園地方法院檢
    察署檢察官於民國96年10月5 日，以96年度偵字第22628 號
    聲請簡易判決處刑，嗣於96年11月27日，經台灣桃園地方法
    院以96年度桃交簡字第4542號判處有期徒刑3 月確定，並於
    97年3 月7 日易科罰金執行完畢。詎甲○○猶不知警惕，於
    97年2 月29日17時許起至18時許止，在新竹市某友人住處飲
    用酒類過量後，已達不能安全駕駛動力交通工具之程度，猶
    執意於酒後隨即駕駛車牌號碼HL─2302號自小客車，欲返回
    台北縣土城市住處，迨於同日18時20分許，由南往北行經國
    道三號高速公路111 公里加600 公尺北向處時（苗栗縣竹南
    鎮轄內），經執行勤務員警發現甲○○有疑似酒後駕車之情
    事後，予以攔查並對其施以呼氣酒精濃度測試，測得甲○○
    體內呼氣酒精濃度值達每公升0.6 毫克，而查悉上情。
二、案經內政部警政署國道公路警察局第二警察隊報告臺灣苗栗
    地方法院檢察署檢察官偵查後聲請簡易判決處刑。
    理  由
一、上開犯罪事實，業據被告甲○○於偵訊及本院審理時均坦承
    不諱（見97年偵字第1352號卷第22～23頁、本院卷97年7 月
    15日審判筆錄第4 頁），而被告於97年2 月29日18時20分，
    檢測其呼氣酒精濃度達每公升0.60毫克，有酒精測定紀錄表
    、員警職務報告、呼氣酒精濃度測試單、刑法第185 條之 3
    案件測試觀察紀錄表、汽車駕駛人酒後生理協調平衡檢測紀
    錄表、內政部警政署國道公路警察局舉發違反道路交通管理
    事件通知單影本各1 紙附卷可參（見上開偵查卷第8 頁至第
    16頁），查酒精對人體之影響程度，當呼氣酒精濃度達每公
    升0.5 毫克時，為輕到中度中毒，症狀為反應較慢、感覺減
    低、影響駕駛，當呼氣酒精濃度達每公升0.75毫克時，將造
    成思考及個性行為改變，當呼氣酒精濃度達每公升1.0 毫克
    時，將造成中度中毒，而有步態不穩、噁心嘔吐、精神混惑
    不清晰等症狀，此有行政院國軍退除役官兵輔導委員會臺北
    榮民總醫院88年8月5 日（88）北總內字第26868號函文解釋
    可查，而被告飲酒後呼氣酒精濃度經檢測為每公升0.60毫克
    ，再參以刑法第185 條之3 公共危險案件測試觀察紀錄表記
    載：「對員警指揮無反應或遲緩，駕駛判斷力顯然欠佳；查
    獲、測試或詢問過程，嫌疑人有呆滯目僵、多話並有酒味濃
    厚、臉紅、車身搖擺不定操控力欠佳現象，顯然無法正常駕
    駛。」等情（見前揭偵查卷第9 頁），堪認被告之生理狀況
    及駕駛能力已受酒精之影響，注意力及反應能力降低，已達
    不能安全駕駛動力交通工具之程度。本件事證明確，被告犯
    行堪以認定，應依法論科。
二、被告行為後，刑法第185 條之3 規定業於97年1 月2 日修正
    公布，並自同月4 日起生效施行，其法定刑部分，已由修正
    前「處1 年以下有期徒刑、拘役或3 萬元以下罰金」，更改
    為「處1 年以下有期徒刑、拘役或科或併科15萬元以下罰金
    」，比較修正前後之規定，以修正前刑法第185 條之3 之規
    定有利於被告，依刑法第2 條第1 項前段之規定，應適用修
    正前刑法第185 條之3 規定。
三、核被告所為，係犯修正前刑法第185 條之3 之服用酒類不能
    安全駕駛動力交通工具而駕駛罪。原審據以論罪科刑，固非
    無見。惟被告行為後刑法第185 條之3 於97年1 月2 日修正
    公佈，原審未及比較新舊法之適用；又上訴人上訴意旨以本
    件被告前已有2 次涉犯同法條之罪，而先後經臺灣板橋、桃
    園地方法院以89年板交簡字第239 號及96年桃交簡字第4542
    號判決，各判處有期徒刑2 月、3 月之紀錄，然原審仍予判
    決被告有期徒刑3 月，顯屬過輕，且無足以收懲儆被告屢次
    漠視道路交通安全之效，檢察官不服提起上訴，據以指摘，
    非無理由（見臺灣苗栗地方法院檢察署檢察官97年度上字第
    27號上訴書）。原判決既有上開不當，自應由本院將原判決
    撤銷改判。爰審酌被告遭查獲時所測得之酒精濃度達0.60毫
    克，犯罪後坦認犯行及其智識程度與生活狀況等一切情狀，
    量處如主文所示之刑，並依刑法第41條第1 項諭知易科罰金
    之折算標準，以資懲儆。
四、適用之法律：
  (一)刑事訴訟法第455 條之1 第1 項、第3 項、第369 條第1 項
    前段、第364 條、第299 條第1 項前段。
  (二)刑法第2 條第1 項前段、刑法第41條第1 項前段。
  (三)修正前刑法第185 條之3 。
  (四)刑法施行法第1 條之1 。
本案經檢察官李基彰到庭執行職務。
中    華    民    國    97    年    8     月    19    日
                  刑事第二庭審判長法  官  吳炳桂
                                  法  官  楊清益
                                  法  官  林靜雯
以上正本證明與原本無異。
本件不得上訴。
                                  書記官  劉千瑄
中    華    民    國    97    年    8     月    19    日
附錄：本判決論罪科刑法條全文
修正前刑法第185 條之3 ：
服用毒品、麻醉藥品、酒類或其他相類之物，不能安全駕駛動力
交通工具而駕駛者，處1 年以下有期徒刑、拘役或3 萬元以下罰
金。


司法院資訊處製作；財團法人民間司法改革基金會備份。
